【裁判字號】    97,訴緝,6
【裁判日期】    970528
【裁判案由】    廢棄物清理法
【裁判全文】
臺灣臺南地方法院刑事判決               97年度訴緝字第6號
公  訴  人  臺灣臺南地方法院檢察署檢察官
被      告  甲○○
                    （現另案在臺北監獄執行）
上列被告因廢棄物清理法案件，經檢察官提起公訴（95年度偵字
第1942號、第2068號），本院判決如下：
    主  文
甲○○無罪。
    理  由
一、本件公訴意旨略以：甲○○（起訴書誤載為王瑞豐）、己○○、丙○○（上開2人業據本院於民國95年8月30日以95年度
    訴字第953號刑事判決有罪在案）均未依廢棄物清理法第41
    條第1項規定領有廢棄物清除、處理許可文件，竟基於共同
    犯罪之意思聯絡，由丙○○以每車次新臺幣（下同）3千元
    之代價，僱用己○○駕駛渠靠行於德元通運有限公司（以下
    簡稱德元公司）之車牌號碼IG-406號營業用大貨車，自民國
    94 年8月11日下午9時起至同日晚間11時30分止，至高雄縣
    路竹鄉○○段388、389地號土地，裝載含鉻皮革廢料之有害
    廢棄物後，將之載運至坐落於臺南縣歸仁鄉○○村○○○段
    790之1地號之土地內傾倒，而從事廢棄物之處理，計載運2
    車次共約26公噸。乙○○（業據本院於95年8月30日以95年
    度訴字第953號刑事判決有罪在案）明知己○○前開營業大
    貨車載運者係有害事業廢棄物，不得違法隨意傾倒，竟受甲○○之僱用，基於幫助之犯意，於同日下午9時許，在歸仁
    鄉○○○○○道路武東、大潭交流道口等候，引導己○○至
    前開武東村豬厝段土地，並協助己○○將皮革廢料等有害
    事業廢棄物傾倒乾淨，而為幫助處理廢棄物之行為。因此認
    為甲○○涉犯廢棄物清理法第46條第1項第4款之罪云云。
二、按犯罪事實應依證據認定之，無證據不得認定犯罪事實，刑
    事訴訟法第154條第2項定有明文。又認定不利於被告之事實
    ，須依積極證據，茍積極證據不足為不利於被告事實之認定
    時，即應為有利於被告之認定，更不必有何有利之證據，最
    高法院30年上字第816號著有判例可資參照。次按不能證明
    被告犯罪者，應諭知無罪之判決，刑事訴訟法第301條第1項
    定有明文。
三、公訴人認被告甲○○涉犯廢棄物清理法第46條第1項第4款之
    罪，無非以下列證據（被告對下列證據之證據能力均不爭執
    ，並經本院採為本案之證據）資為其論罪之依據：
(1)、證人己○○、乙○○於偵查中之證述。
(2)、臺南縣環境保護局事業廢棄物檢驗報告。
(3)、現場廢棄物照片18張。
(4)、車輛責付認領保管單一件。
(5)、請求傳證人乙○○、丙○○、丁○○到庭作證（嗣因丙○○
    、丁○○均另案經通緝，無法送達，經捨棄傳訊）。
四、訊據被告甲○○堅決否認其有上開犯行，並辯稱其當時人在
    北部，有證人庚○○可為其作證，其完全未為上開起訴之行
    為，且其亦不認識己○○、乙○○、丙○○、丁○○等人。
    經查：
(1)、證人乙○○於95年2月8日檢察官偵查中證述：94年8月11日
    晚上其有看到己○○開大貨車到歸仁鄉武東村豬厝倒廢皮
    革屑，是丙○○叫其幫他看車子有沒有倒乾淨，「是姓陳的
    （丙○○）告訴我是甲○○叫他找人處理的」。並於檢察官
    問其是否認識甲○○這個人時，其答稱：「我沒有聽說過這
    個人」等語。其於本院97年3月12日審理時證稱：其不認識
    被告，94年8月11日晚上其人有在臺南縣歸仁鄉○○村○○○段790之1地號，當時「老闆丁○○（綽號冬瓜）請我幫他
    看己○○倒垃圾有無倒乾淨」，「之前在86號東西向快速道
    路的橋下卡拉OK店唱歌遇到時，他（冬瓜）告訴我，己○○
    會去歸仁鄉倒垃圾，請我去看他有沒有倒乾淨」，「他在倒
    垃圾前兩三天就跟我說再幾天就要倒垃圾，我手機號碼0000
    000000號，94年8月11日下午他打電話給我，並帶我去看現
    場，當時己○○還沒有來，看完現場冬瓜就回去了，我在現
    場等己○○到」，「己○○去倒垃圾時，只有我和己○○在
    場」，其在警詢時及偵查中證述時說是甲○○與其接洽，要
    其去看人家倒垃圾，「是冬瓜告訴我是甲○○叫我來看的」
    。並於審判長問「為何你在警詢及偵查中都沒有說到丁○○
    ，只有提到甲○○？」時，證稱：「因為冬瓜告訴我來法院
    時要說是甲○○叫我們去倒的」等語。其於受命法官問：「
    你在派出所時為何說當時你在東西向快速道路橋下時，甲○○與一位姓陳的人叫你送廢料？」時，證稱：「我說的姓陳
    的是冬瓜，我不知道甲○○是誰，當時我誤以為丙○○就是
    甲○○」，「在橋下時我不知道丙○○的名字」，其在派出
    所時說甲○○的行動電話0000000000號是甲○○的，「是冬
    瓜寫給我的」，其「以這支電話打去說要找甲○○時，都是
    一個女人接的，說沒有這個人」。其於陪席法官問：「既然
    冬瓜是你的朋友，你怎麼會不知道你的朋友是叫做丁○○或
    是甲○○？」時，證稱：「冬瓜是我年輕時的朋友，大家都
    叫他冬瓜，但是我都不知道他的本名」。陪席法官問：「到
    現場之後，有無回報冬瓜你處理的情況？」，其證稱：「在
    現場有警察來，警察走了之後，我有打電話跟冬瓜說情況，
    冬瓜回我說要我到橋下處理，我就到橋下，有遇到冬瓜，他
    說他會處理，冬瓜跟我說如果之後警察再問，就跟警察說叫
    我去現場看的人叫甲○○，所以之後我才會都說是甲○○」
    等語。
(2)、證人己○○（本院依職權傳訊）於95年2月8日檢察官偵查中
    證述：其有在94年11月23日23時30分許，開大貨車載廢皮革
    屑到臺南縣歸仁鄉武東村豬厝傾倒，「我那天晚上8點開
    始到路竹園區去載，倒了二車，第二車就被查到了」，是「
    被查獲的前幾天，丙○○打電話叫我去載的，載一車3千元
    」等語。其於本院97年3月12日審理時證稱：其不認識也沒
    有看過被告，其認識丙○○，他外號叫「黑點」。案發當天
    是丙○○叫其載運廢棄物，只有丙○○跟其接觸，案發當天
    其去載運廢棄物才初次看到乙○○，案發當天在現場的「只
    有我和乙○○及怪手司機」，「乙○○沒有告訴我是何人叫
    他來現場幫忙導引」等語。
(3)、證人庚○○於本院97年3月12日審理時證稱：被告甲○○是
    我們公司（百美特股份有限公司）外聘人員，從94年初到96
    年3月，按件計酬幫忙處理廢棄物，公司設在臺北市○○區
    ○○路37號，在臺北市政府廢棄物掩埋場內。94年8月間，
    我們有請被告幫我們進有機廢棄物來加以處理販售，他有在
    工廠，可是待的時間我不知道，不用每天來等語。
(4)、是依上開乙○○、己○○之證言，均未能證明被告有上開檢
    察官起訴之犯行。又依證人庚○○之證言，亦足認被告當時
    人在臺北工作，並無其在該段期間南下為上開犯行之證據，
    應可確認。
(5)、至於本案卷附之臺南縣環境保護局事業廢棄物檢驗報告僅係
    顯現傾倒之廢棄物是係屬有害事業廢棄物；現場廢棄物照片
    18張僅係顯現上開土地有被傾倒有害事業廢棄物之客觀事實
    ；車輛責付認領保管單僅能證明係己○○駕駛IG-406號營業
    用大貨車去傾倒上開有害事業廢棄物時，被警查扣該車，嗣
    後發還該車給己○○保管之事實，上開3項證據均未能證明
    被告有涉入本案而為上開犯行，灼然至明。
五、綜上所述，尚難認為被告有觸犯廢棄物清理法第46條第1項
    第4款之罪之犯行。此外，復查無其他積極證據足以證明被
    告有上開犯行，依上開刑事訴訟法第301條第1項之規定，自
    應諭知無罪之判決。
據上論斷，應依刑事訴訟法第301條第1項，判決如主文。
本案經檢察官戊○○到庭執行職務
中    華    民    國    97    年    5    月     28    日
               刑事第七庭審判長法  官  賴純慧
                               法  官  蔡奇秀
                               法  官  林勝利
以上正本證明與原本無異。
如不服本判決應於收受本判後10日內向本院提出上訴書狀，並應
敘述具體理由。如未敘述上訴理由者，應於上訴期間屆滿後20日
內向本院補提理由書狀（均須按他造當事人之人數附繕本）「切
勿逕送上級法院」。
                               書記官  陳世勳
中    華    民    國    97    年    5    月     28    日


司法院資訊處製作；財團法人民間司法改革基金會備份。
